Minutes et répertoires du notaire Pierre CHEVALIER, 24 avril 1495 - 12 avril 1504 (étude VIII)
Archives nationales
Minutes et répertoires du notaire Pierre CHEVALIER, 24 avril 1495 - 12 avril 1504 (étude VIII)
MC/ET/VIII/5 - MC/ET/VIII/23
Etude VIII; Chevalier, Pierre
Archives nationales de France
Minutes et répertoires: la loi 2008-696 du 15 juillet 2008 relative aux archives a fixé à 75 ans à compter de la date de l'acte, ou à 25 ans à compter de la date du décès de l'intéressé si ce délai est plus bref, le délai de communication des minutes et répertoires des notaires; ce délai est porté à 100 ans à compter de la date de l'acte si le document se rapporte à un mineur (code du Patrimoine, articles L213-2, 4e d et 5e).
Autres documents de l'étude (dossiers de clients, comptabilité...): s'agissant d'archives privées, ces documents sont communicables selon les modalités fixées par le déposant ou le donateur.
Certains documents ne sont pas accessibles en raison de leur mauvais état de conservation.
Versement
Attention: ce notaire n'a pas laissé de répertoire pour son activité dans l'étude VIII
Accès aux autres instruments de recherche du notaire Pierre CHEVALIER
Minutes et répertoires du notaire Pierre CHEVALIER, 9 novembre 1479 - 28 mars 1523 (étude VIII)
- Minutes de Pierre CHEVALIER, 24 avril 1495 - 12 avril 1504; MC/ET/VIII/5 - MC/ET/VIII/23
  - Minutes. 1495, 24 avril - 1496, 2 avril, 24 avril 1495 - 2 avril 1496; MC/ET/VIII/5; Document détérioré.
    Informations complémentaires:
    47 actes.
    Informations concernant le classement:
    Le niveau inférieur de description, quand il existe, correspond aux minutes d'actes. Toutes les minutes ne sont pas forcément décrites une à une. Les descriptions de ces minutes sont plus ou moins détaillées.
    - 1486, 11 juin. Procuration de Jean Doulchet et de sa femme Jeanne de Mailly, demeurant à Bappalmes (Bapaume) en faveur de Antoine Carbonnet, Pierre de Saint-Amand et de Jean Doulchet, pour vendre des rentes situées à Arras., 11 juin 1486; MC/ET/VIII/5
      Expédition papier comportant la suscription des échevins de Bapaume. Acte au dos d'une vente de terre par Jean Vallée, de Chambecy-le-Hautberger à Hugues Lecoq, le 16 mai 1495.
      Acte passé par-devant un notaire substituant:
      acte passé par devant l'échevin de Bapaume
      Origine de l'information:
      Relevé de minutes du XVe siècle, études VIII, XLIX, LXI, CXXII, par le personnel du Minutier central, 2004-2010 (base de données migrée: voir contexte dans le Plan d’orientation général - Notaires de Paris, guides thématiques du Minutier).
      Date de création de la notice: 2008
      procuration; Bapaume (Pas-de-Calais); Sapignies (Pas-de-Calais); Arras (Pas-de-Calais); Doulchet, Jean; Mailly, Jeanne de; Carbonnet, Antoine; Saint-Amand, Pierre de
    - 1488 (n.st.), 5 janvier. Titre nouvel ou déclaration, par Jehan Laumosnier le jeune, laboureur demeurant à Colombes, qu'il est détenteur d'un demi arpent de vigne au lieu dit Colombes sur lequel pèse une rente de 7 s. et 6 d.p envers Pierre Chevalier notaire du roi. Il s'engage à payer cette rente chaque année ainsi que le salaire d'un sergent à cheval se montant à 48 sols parisis., 5 janvier 1488; MC/ET/VIII/5
      Au dos d'un acte du 12 août 1495.
      constitution de rente; Colombes (Hauts-de-Seine); Laumosnier, Jean (le jeune); Chevalier, Pierre; agriculteur
    - Constitution de rente par Pierre Barbet, marchand, rue des Garnelles, à Paris, en faveur de Jacques Duvaillant, officier d'écurie de Madame de Poitiers., 24 avril 1495; MC/ET/VIII/5
      Actes signalés par le personnel du Minutier central des notaires de Paris, 2003-2012 (base de données migrée: voir contexte dans le Plan d’orientation général - Notaires de Paris, guides thématiques du Minutier).
      Date de création de la notice: 2007
      constitution de rente; Barbet, Pierre; Duvaillant, Jacques; commerçant
    - 1495, 24 avril. Constitution d'une rente de 60 sols parisis, par Pierre Barbot marchand, demeurant à Paris en la rue de Garnelles à la fabrique de Saint-Eustache, moyennnant 45 livres tournois., 24 avril 1495; MC/ET/VIII/5
      Pièce attachée: fragment de formulaire d'acte de vente.
      constitution de rente; Saint-Eustache (église); Barbot, Pierre; commerçant
    - 1495, 13 mai. Vente d'une rente de 32 s.p., par Jacques Hebert demeurant à Paris, à Nicolas Potier le jeune, grand maître des monnaies, moyennant la somme de 40 livres parisis., 13 mai 1495; MC/ET/VIII/5
      Pièce attachée: fragment de formulaire de donation.
      acte de vente; Hebert, Jacques; Potier dit le jeune, Nicolas; négociant
    - 1495, 13 mai. Vente, par Jean Jacquart, cordier demeurant hors la Porte de Saint-Denis, à Jean Pillet, cordier demeurant au Faubourg Saint-Denis, d'une maison au lieu dit du Faubourg Saint-Denis, moyennant 40 l.t., 13 mai 1495; MC/ET/VIII/5
      Un ajout de texte est écrit sur une bande de papier attachée à l'acte.
      acte de vente; Saint-Denis (faubourg); Jacquart, Jean; Pillet, Jean; cordier
    - 1495, 16 mai. Vente de terre par Jean Vallée, de Chambecy-le-Hautberger à Hugues Lecoq., 16 mai 1495; MC/ET/VIII/5
      Au dos de cet acte: procuration du 11 juin 1486.
      acte de vente; Vallée, Jean; Lecoq, Hugues
    - 1495, 3 juin. Constitution d'une rente de 4 livres parisis, par Laurent Roze, maréchal, demeurant à Paris, et de Huguet Drouet ( ?), marchand aiguilletier demeurant à Paris en la rue au Frère et de Jehan sa femme, à Millet Jouan, marchand ballanchier et Gilberte sa femme, moyennant la somme de 60 livres tournois., 3 juin 1495; MC/ET/VIII/5; Le coin du feuillet déchiré ne permet pas de lire le noms d'une des parties avec certitude.
      Pièce attachée: fragment de formulaire de contre-lettre.
      constitution de rente; Roze, Laurent; Drouet, Huguet; Drouet, Jeanne; Jouan, Millet; Jouan, Gilberte; commerçant; commerçant
    - 1495, 5 juin. Bail à rente, de Jehan de Serizy, Reverend Blé demeurant à Stains, à Simon Feuchier, laboureur, d'une maison, pour le prix de 10 s.p de cens et 12 s.p de rente annuelle et perpétuelle., 5 juin 1495; MC/ET/VIII/5
      bail; Stains (Seine-Saint-Denis); Serizy, Jehan de; Feuchier, Simon; Blé, Révérend; agriculteur
    - 1495, 5 juin. Constitution d'une rente de 3 setiers de blé, par Denis Blute, praticien en cour laye, demeurant à Montfort-L'Amaury, à Michel Blute son frère, moyennant la somme de 25l.t., constitution assise sur une maison située à Neauphle-le -Vieux., 5 juin 1495; MC/ET/VIII/5; Acte détérioré.
      Pièce attachée: fragment de formulaire de titre nouvel.
      constitution de rente; Montfort-l'Amaury (Yvelines); Neauphle-le-Vieux (Yvelines); Blute, Denis; Blute, Michel; juriste
    - 17 juin 1495. Vente par Guillaume Gombert, marchand-et-bourgeois-de-Paris, à Colin du Chesne, demeurant à Paris à l'Ecole Saint -Germain, d'un bateau et de 10 poise de sel, contre la somme de 240 livres tournois., MC/ET/VIII/5
      acte de vente; Gombert, Guillaume; Du Chesne, Colin; commerçant
    - 1495, 21 juin. Bail à rente, par Jehan Berthe, bourgeois de Paris, à Guillaume Breteau, laboureur demeurant au Haut-Roule, d'un quartier de vigne et de terre au lieu dit Haut Roule moyennant une rente annuelle de 12 s. p, où la présente terre est chargée de 9 s.p. de cens à Jehan Frager., 21 juin 1495; MC/ET/VIII/5; Parchemin.
      Henry de Larche et Estienne des Fosses, notaires; acte sur parchemin, Acte sur parchemin, avec suscription des notaires Delarche et Desfossés, et non celle du prévôt de Paris. Souscription et signatures de Delarche et Desfossés. Mention en bas à droite 'cestuy pour le dit Guillaume Breteau'.
      Henry de Larche et Estienne des Fosses, notaires.
      bail; Berthe, Jean; Breteau, Guillaume; Frager, Jean; agriculteur
    - S.d.. Vente, par Eustache Alegrin, général conseiller du roi, seigneur de Valences-en-Brie, à Jean le Coq, général conseiller du roi, d'un fief qui compte 60 arpents de terres appelé fief de Cernay (Valences-en-Brie ou La Chapelle-Gauthier), moyennant la somme de 120 livres parisis., 25 juin 1495; MC/ET/VIII/5
      Au dos: trois actes relatifs à cette vente datés du 25 juin 1495.
      acte de vente; Alegrin, Eustache (seigneur de Valences-en-Brie); Le Coq, Jean
    - 1495, 27 juin. Bail, par Helberin ? Cabbet, marchand demeurant à Paris, à Robin Marie, laboureur demeurant à Lasselez-les-Saint-Cloud (La-Celle-Saint-Cloud), d'une maison et de terres (chargées d'un cens) au lieu de Lassellez-les-Saint-Cloud moyennant un loyer de huit livres par an., 27 juin 1495; MC/ET/VIII/5
      bail; Cabbet, Helberin; Marie, Robin; agriculteur; commerçant
    - 1495, 18 juillet. Constitution d'une rente de 20 livres tournois, par Pierre Grant, Jean et Jacques Ripouel, marchands de Paris, comme procureurs de Guillaume de la Porte, marchand demeurant à Clamecy, aux religieuses de l'église Saint-Antoine des Champs, moyennant la somme de moyennant la somme de 200 l.t, 18 juillet 1495; MC/ET/VIII/5
      constitution de rente; Clamecy (Nièvre); Ripouel, Jean; Ripouel, Jacques; La Porte, Guillaume de; Grant, Pierre; commerçant; religieux
    - 1495, 25 juillet. Accord et arrangement suite à un procès à propos de l'héritage de Gilles Flameng, entre Jean de Beaufort, seigneur de Beaufort et de Raussart, reprézenté par Louis de Dompmarcq et Marie de Robechay, veuve du défunt Gilles Flameng, et de son fils Mathieu Flameng où sire Jehan de Beaufort renonce à une créance de mille livres et verse quatre cent vingt livres contre des biens immobiliers situés à Arras, provenant de la succession de Jean de Boiry. (Notaires: Simon Baudequin et Pierre Chevalier /minute), 25 juillet 1495; MC/ET/VIII/5; Deux exemplaires papier.
      Deux exemplaires papier: minute avec la signature de Dompmarcq, expédition avec la suscription du prévôt de Paris et des notaires Baudequin et Chevalier.
      accord; accord; Arras (Pas-de-Calais); Beaufort, Jean de (seigneur de Beaufort et de Raussart); Robechay, Marie de; Flameng, Gilles; Flameng, Mathieu; Dompmarq, Louis de; Boiry, Jean de
    - BOIRY (Jean de), décédé Transaction portant quittance et transport Autre transaction même date, 25 juillet 1495; MC/ET/VIII/5
      Fichier dit 'général' XVIe siècle (env. 30.000 actes), par le personnel du Minutier, 1930-1999 (fichier papier entièrement dématérialisé; voir contexte dans le Plan d’orientation général - Notaires de Paris, guides thématiques du Minutier).
      accord; Boiry, Jean de
    - 1495, 9 août. Contrat de mariage entre Louis de Blaise, marchand pelletier demeurant à Paris et Catherine, fille de Guillaume Erambourg, marchand huilier et chandelier de suif bourgeois de Paris., 9 août 1495; MC/ET/VIII/5
      Pièce attachée: décomptes de paiement de vente datés du 'samedi 7 aout ': 1484, 1490 ou 1501?
      contrat de mariage; Blaise, Louis de; Erambourg, Catherine; Erambourg, Guillaume; fourreur; commerçant; cirier
    - 1495, 12 août. Vente, par Colin Girard, laboureur demeurant à Nanterre, à Jehan Cave, marchand fripier et bourgeois de Paris, de la récolte de sept quartiers de vignes situées à Nanterre, que Colin Girard loue à Jehan Cave pour trente livres tournois., 12 août 1495; MC/ET/VIII/5
      Au dos: acte du 5 janvier 1488 (n.st.).
      acte de vente; Nanterre (Hauts-de-Seine); Girard, Colin; Cave, Jean; agriculteur; commerçant
    - 1495, 21 août. Vente, par Jean Boudin le jeune natif de Charonne, laboureur, demeurant à Paris rue Saint-Antoine, à Richard de Esnerard (Evrard), marchand- vendeur de vin et arbalestrier et bourgeois de Paris, de terres au lieu dit de la Croix-Faubin, de Limay (Limeil), de Charenton et autres lieux, chargées d'une rente de soixante-trois s.p. envers Robert Alaire, notaire du roi au Châtelet de Paris, pour le prix de trois livres t., 21 août 1495; MC/ET/VIII/5
      acte de vente; Limeil-Brévannes (Val-de-Marne); Charenton-le-Pont (Val-de-Marne); Charonne (ancienne commune); Saint-Antoine (rue); Boudin, Jean (le jeune); Evrard, Richard de; Alaire, Robert; agriculteur; commerçant
    - 1495, 4 septembre. Bail à rente, par Jean Contant, marchand hôtelier et bourgeois de Paris, à Jean Chappelier, marchand mercier et bourgeois de Paris et à sa femme Jeanne Paleau, d'un hôtel à Quatre corps de maison prenant pour enseigne 'le pot d'étain ' en la rue de la Cossonerie, moyennant 80 livres parisis de rente. A la suite, rachats partiels de la rente., 4 septembre 1495; MC/ET/VIII/5
      bail; Cossonnerie (rue de la); Contant, Jean; Chappelier, Jean; Paleau, Jeanne; commerçant; hôtelier; commerçant
    - 1495, 26 septembre. Bail à rente, par Nicolas Sablonnier, marchand chaussetier, demeurant à Paris, à Jacques Hebert, marchand drapier, bourgeois de Paris, de divers biens immeubles situés aux alentours de Nanterre et de certaines rentes moyennant une rente de vingt livres tournois par an., 26 septembre 1495; MC/ET/VIII/5
      Expédition papier avec la suscription du prévôt de Paris et des notaires Thibaud Andry et Jacques Hébert. Pas de signature.
      Thibaud Andry et Pierre Chevalier, notaires.
      bail; Puteaux (Hauts-de-Seine); Colombes (Hauts-de-Seine); Suresnes (Hauts-de-Seine); Nanterre (Hauts-de-Seine); Sablonnier, Nicolas; Hebert, Jacques; négociant; commerçant
    - 1495, 20 octobre. Constitution par Jean de Granville, seigneur de Nemours et de Liéville en partie, à Pierre le Gendre, notaire et secrétaire du roi, d'une rente de 4 setiers de blé froment moyennant la somme de 23 livres tournois., 20 octobre 1495; MC/ET/VIII/5
      Au dos: compte de la succession de Jean Molineau, du 21 octobre 1495.
      constitution de rente; Granville, Jean de (seigneur de Nemours et de Liéville); Le Gendre, Pierre; notaire; secrétaire du roi (Ancien Régime)
    - 1495, 20 octobre. Compte entre Denise de Bourenton, veuve de Mathurin le Pelletier, marchand bourgeois de Paris, Jean Gillet et Michelet Hallier, comme ayant droit de Adam de Nesle et Adam Le Guerou, d'une part, et Jacques Marcel et Pierre Mignot, marchand-et-bourgeois-de-Paris, d'autre part, au sujet d'une société de marchandise., 20 octobre 1495; MC/ET/VIII/5
      compte; Bourenton, Denise de; Le Pelletier, Mathurin; Gillet, Jean; Hallier, Michelet; Nesle, Adam de; Le Guerou, Adam; Marcel, Jacques; Mignot, Pierre; commerçant
    - 1495, 21 octobre. Compte de la succession de Jean Molineau., 21 octobre 1495; MC/ET/VIII/5
      Au dos d'une constitution de rente du 20 octobre 1495.
      compte; Molineau. Jean
    - 1495, 27 octobre. Accord et arrangement sur le douaire entre Geneviève, seconde femme de Jean Bizart, en sons vivant marchand mégissier, et les héritiers de celui-ci: Pierre Guymier, marchand de cartes à jouer, et Olive Bizart sa femme; Guillaume Guymier, marchand libraire, et Perrette Bizart sa femme; Jean Amaulry, notaire au châtelet de Paris, et Guillaume Maillet, marchand huilier chandelier, agissant comme tuteurs de Martial Bizart (fils du 1er mariage du défunt); Jean Bausse et Jean Le Conte, marchands, agissant comme tuteurs de Nicolas et Jeanne Bizart (enfants du second mariage du défunt)., 27 octobre 1495; MC/ET/VIII/5
      accord; Bizart, Jean; Bizart, Geneviève; Guymier, Pierre; Bizart, Olive; Guymier, Guillaume; Bizart, Perrette; Amaulry, Jean; Maillet, Guilllaume; Bizart, Martial; Bausse, Jean; Le Conte, Jean; Bizart, Nicolas; Bizart, Jeanne; tanneur; commerçant; libraire; notaire; cirier
    - 1495, 18 novembre. Vente par Paul le Ménestrel et Marion sa femme, laboureur demeurant à Paris sur les murs près la Plancherie (?) entre Porte Saint-Martin et Porte du Temple, à Claude Duguet, notaire demeurant à Paris, d'un demi arpent et de nombreux quartiers de vignes, à Potronville (Pontrouville), lieu-dit Beauvais, moyennant la somme de 24 s.p. de rente., 18 novembre 1495; MC/ET/VIII/5
      acte de vente; Beauvais (Oise); Le Menestrel, Paul; Le Menestrel, Marion; Duguet, Claude; agriculteur; notaire
    - 1495, 19 novembre. Renonciation, par Jean Cochet, maçon demeurant à Paris, et par Jeanne sa femme, en faveur de Jacques Le Brese, marchand à Paris, à un demi arpent de vigne à Montmoyen, en échange d'une rente de 17 sols et 6 deniers parisis constituée sur cette terre en faveur du dit Le Brese., 19 novembre 1495; MC/ET/VIII/5
      Au dos: comptes du notaire ? ( liste de noms de personnes).
      renonciation; Cochet, Jean; Cochet, Jeanne; Le Brese, Jacques; commerçant; commerçant; maçon
    - 1495, 20 novembre. Vente, par Jean Gobet, laboureur demeurant au Plessier Gassot, et de sa femme Jeanne, à Pierre Ginon, marchant drapier de Paris, de quatre arpents et trois quartiers de terreau lieu dit du Plessier Gassot, moyennant la somme de 16 livres tournois., 20 novembre 1495; MC/ET/VIII/5; Deux exemplaires parchemin, liés. Le second exemplaire comporte la trace du passage d'une languette pour le sceau (fente).
      Deux exemplaires parchemin: le premier ne comporte aucune suscription mais les signatures de Baudequin et Chevalier, le second comporte la suscription du prévôt de Paris et des notaires Baudeauine et Chevalier, leurs signatures.
      acte de vente; Le Plessis-Gassot (Val-d'Oise); Gobet, Jean; Gobet, Jeanne; Ginon, Pierre; négociant; agriculteur
    - 1495, 25 novembre. Transport de droits successifs, à savoir renonciation par Jean Sausson, gainier, et Jeanne sa femme, demeurant à Paris en la rue du Chantre, en faveur de Jean Constant, marchand tavernier (veuf de Jeanne, soeur de Jeanne Sausson), à leurs droits sur l'héritage de la défunte Jeanne Constant, à l'exception de 8 arpents qui appartenaient en indivision aux deux soeurs, en échange du paiement de toutes les dettes de ladite défunte., 25 novembre 1495; MC/ET/VIII/5
      transport de droits; partage; Chantre (rue du); Constant, Jean; Constant, Jeanne; Sausson, Jean; Sausson, Jeanne; commerçant; commerçant; restaurateur
    - 1495, 10 décembre. Partage de la succession de Robin Sauvaige, muet, demeurant à Paris, sur des rentes en indivision entre Robin Sauvaige et Berthelot Sauvaige, son frère; accord entre Jean, marchand bourgeois de Paris, Huguette, veuve de feu Aignan Le Maître, Perrette, femme d'Olivier de Mansières, marchand patissier., 10 décembre 1495; MC/ET/VIII/5
      accord; partage; Sauvaige, Jean; Le Sauvaige, Robin; Sauvaige, Berthelot; Le Maître, Hugette; Le Maître, Aignan; Mansières, Olivier de; Mansières, Perrette; commerçant; commerçant; pâtissier
    - 1495, 12 décembre. Vente, par Guillaume Gombert, marchand-et-bourgeois-de-Paris, et par sa femme Catherine Baulny, à Nicolas Herberoy, grenetier de Yèfvres (Yerres), d'un hôtel à Paris, rue du Four, moyennant la somme de 1440 livres tournois., 12 décembre 1495; MC/ET/VIII/5; Deux exemplaires papier.
      Deux minutes de cet acte.
      acte de vente; Yerres (Essonne); Four (rue du); Gombert, Guillaume; Baulny, Catherine; Herberoy, Nicolas; commerçant
    - 1495, 16 décembre. Vente de terres, par Jean Brosset, laboureur, demeurant à Perthes-en-Gâtinais, à Jean Legendre, conseiller et trésorier des guerres du roi......, 16 décembre 1495; MC/ET/VIII/5
      acte de vente; Brosset, Jean; Legendre, Jean; agriculteur
    - 1495, 24 décembre. Donation, par Rolanne Olivier, veuve du défunt Robert Le Fevre, marchan charbonnier, demeurant en la paroisse du Bois d'Arcy à Jacques Lorfèvre, écolier à Paris, fils de Michel Lorfèvre, de la moitié de ses droits sur l'héritage de son époux des biens situés au Bois d'Arcy, à Tremblay, à Fontenay., 24 décembre 1495; MC/ET/VIII/5
      donation; Olivier, Rolanne; Le Fevre, Robert; Lorfèvre, Jacques; Lorfèvre, Michel; charbonnier; auxiliaire de justice; étudiant
    - 1495, 26 décembre. Vente par Martin Frain, marchand bourgeois de Paris, et Perrette Moisy, sa femme, Robert Lefort, charron, et Marguerite, sa femme, à Nicolas Herberoy, grenetier de Yèvres (Yerres?), d'une étable dépendant d'une maison à l'enseigne du Croissant, rue Saint-Honoré., 26 décembre 1495; MC/ET/VIII/5
      Pièce attachée: fragment de formulaire de transport de rente.
      acte de vente; Croissant (enseigne du); Saint-Honoré (rue); Frain, Martin; Moisy, Perrette; Lefort, Robert; Herberoy, Marguerite; Herberoy, Nicolas; commerçant; charron
    - 1495, 28 décembre. Déclaration par Marie de Robechay et son fils Mathieu attestant que Jean de La Loere, notaire et secrétaire du roi, acheteur d'un hôtel à l'école Saint-Germain, (vendu par Gille Flameng, mari défunt de Marie de Robechay), est déchargé des créances pesant sur cet hôtel, contre la somme de cent écus. Après un procès avec Monsieur Jean de Beaufort, créancier, ils sont parvenu à cet accord le 25 juillet 1495., 28 décembre 1495; MC/ET/VIII/5
      déclaration; Robechay, Marie de; Flameng, Mathieu; Flameng, Gille; La Loere, Jean de; Beaufort, Jean de; notaire; secrétaire du roi (Ancien Régime)
    - 1496 (n.st.), 2 janvier. Vente, par Guyot Guibonez, laboureur demeurant à Beauvais en la paroisse de Champcueil-les-Corbeil, à Guillaume Moujon d'une maison et de terres à Champcueil-les-Beauvais, pour la somme totale de 74 livres tournois., 2 janvier 1496; MC/ET/VIII/5
      acte de vente; Guibonez, Guyot; Moujon, Guillaume; agriculteur
    - 1496 (n.st.), 5 janvier. Vente par Mathurin Delabarre, procureur du roi aux élus de Paris et procureur au parlement de Paris, et Collette Andry sa femme d'un brevet de constitution de rente de 60 livres tournois par acte du 19 juillet 1491, à Messire Nicolas Legendre chanoine de Beaumont et grand vicaire à l'église de Notre Dame de Paris et à Simon Barbedor, marchand-et-bourgeois-de-Paris, agissant comme tuteur et curateur des enfants de feu Pierre Rolin et de feue Jeanne Le Gendre, moyennant 450 livres tournois. Cette rente est due par Jean Andry, procureur en parlement et notaire au Châtelet de Paris., 5 janvier 1496; MC/ET/VIII/5
      transport de droits; Beaumont-sur-Oise (Val-d'Oise); Delabarre, Mathurin de; Andry, Collette; Andry, Jean; Legendre, Nicolas; Legendre, Jeanne; Barbedor, Simon; Rolin, Pierre; chanoine; commerçant; notaire
    - 1496 (n.st.), 7 janvier. Echange entre Jean Calletot, veuf de Jeanne Des Moulins-Neufs, prêtre demeurant en la ville d'Orléans et auparavant demeurant à Coutençon en Brie, et Pierre Calletot, son fils, laboureur à Coutençon, de 37 arpents en une pièce contre une rente de 12 s. tournois constituée au terroir de Saint-Hilaire de Nogent-le-Rotrou., 7 janvier 1496; MC/ET/VIII/5
      Pièce attachée, comptes du notaire ? ( liste de noms de personnes).
      échange; Orléans (Loiret); Coutençon (Seine-et-Marne); Calletot, Jean; Calletot, Pierre; Des Moulins-Neufs, Jeanne; prêtre; agriculteur
    - 1496 (n.st.), 19 février. Titre nouvel ou déclaration, de Pierre Guymier, marchand, faiseur de cartes à jouer et bourgeois de Paris, et de sa femme Olive Bizart, et de Pierrette Bizart, sa seur, veuve du défunt Guillaume Guymier, à Jean Bonny, qu'ils sont tenus de payer une rente annuelle de dix-huit livres parisis en faveur de Gervais Targer assise sur divers biens immobiliers (une maison aux Halles, derrière le Pilori, à l'image Saint-Martin, une maison rue Guérin-Boisseau, un étal à vendre poisson, à la Porte Baudet) et rentes (12 sous parisis à prendre sur une vigne à la Courtille)., 19 février 1496; MC/ET/VIII/5
      titre nouvel; Guérin-Boisseau (rue); Guymier, Pierre; Bizart, Olive; Bizart, Pierrette; Guymier, Guillaume; Bonny, Jean; Targer, Gervais; commerçant; commerçant; commerçant
    - 1496 (n.st.), 23 février. Vente, par Jean Bachelier, maître des ponts de Beaumont-sur-Oise, demeurant à Beaumont-sur-Oise, à Pierre Brisset, marchand voiturier par eau, demeurant à Paris, de 2 muids de grains, dont deux tiers de blé froment et un tiers de seigle d'une rente assise sur deux moulins et une maison à Beaumont. Cette rente est vendue moyennant la somme de 110 livres tournois., 23 février 1496; MC/ET/VIII/5
      (attaché ci-après: liste de noms: comptabilité du notaire ?)